# EPC项目营房

提问人：坚强点 时间：2020-07-08 17:21:00
@chenyiwei
陈老师，我们公司 2018 年做海外EPC工程项目，公司采用完工百分比（实际发生成本占预计总成本进行完工进度计算），建造过程中 营房 直接计入营业成本核算，截止 2019 年底项目完工98%,2020年因疫情项目未开工，此时B公司看中我公司营房，想购买。如果我公司出售，如何进行会计处理？做主营业务收入，还是营业外收入？还需要将营房成本在项目之间进行调整？

回答人：chenyiwei
首先建议考虑“建造过程中 营房直接计入营业成本核算”的做法是否合理？特别是项目周期较长，相应营房使用期限较长，或者多个项目共用营房的情况下？
建议考虑将营房确认为固定资产（或者长期待摊费用——临时设施），其折旧计入各合同的建造成本，而不是一次性计入某个合同的营业成本。
出售营房按处置固定资产（或长期待摊费用）处理。处置价款与处置时点该营房账面价值之间的差额计入资产处置损益处理。